臺灣高等法院民事判決　　　　　　　　 94年度上國易字第4號
上　訴　人　甲○○
被 上訴 人　台北縣政府警察局
法定代理人　黃茂穗
訴訟代理人　謝惟中
　　　　　　陳文福
　　　　　　孫可亦
當事人間請求國家賠償事件，上訴人對於中華民國94年 1月31日
臺灣板橋地方法院93年度國字第22號第一審判決提起上訴，本院
於民國94年6月28日言詞辯論終結，判決如下：
    主      文
上訴駁回。
第二審訴訟費用由上訴人負擔。
    事實及理由
一、上訴人起訴主張：
  (一)被上訴人所轄新店分局江陵派出所警員劉文祥於民國88年9
    月30日凌晨，明知上訴人與訴外人趙莒玲等六人因妨害自由
    案鬧進派出所，竟未經任何查證，於職務上所掌之公文書「
    員警工作紀錄簿」上以上訴人為加害人，記載不實之「長期
    騷擾」案，對上訴人造成名譽權、訴訟權及無罪推定等基本
    人權之侵害，而上訴人於93年7月20日始悉上情。
  (二)當時警員劉文祥未對上訴人及趙莒玲製作訊問筆錄，即擅自
    將妨害自由之案情真相排除，而在系爭員警工作紀錄簿上記
    載：「至明德路63巷建國路口處理糾紛。經前往處理，係甲
    ○○對趙莒玲長期精神騷擾，造成趙女心理上長期壓力，經
    趙女要求，雙方達成協議（內容如切結書）。註：甲○○如
    有違背協議內容，趙女將訴諸法律行動尋求解決之道。」等
    語，顯然妄下斷語，以報案人之一面之詞為上訴人之犯罪事
    實，誣指上訴人為加害人，而認定係上訴人長期精神騷擾趙
    莒玲，即有侵害上訴人「無罪推定」之基本人權。
  (三)縱認警員劉文祥係將系爭員警工作紀錄簿權宜變通作為受理
    民眾備案紀錄，亦與實情不符；因當時警員劉文祥拒不受理
    上訴人之備案，卻受理趙莒玲之備案，且未以「民眾趙莒玲
    指述」云云之類的客觀用語忠實記錄，而係以肯定語詞妄下
    斷語認定上訴人長期騷擾趙莒玲，故警員劉文祥在上開工作
    紀錄簿之記載顯然不實。而其不實之記載不僅為派出所同仁
    知悉，亦為曾調閱該工作紀錄簿影本之審檢人員知悉，足以
    使上訴人在社會上之評價受到貶損，即有侵害上訴人名譽權
    之情事。
  (四)又上訴人於88年 9月29日深夜因遭趙莒玲等人妨害自由，與
    渠等進行民刑訴訟 4年有餘，渠等卻一再根據警員劉文祥於
    系爭員警工作紀錄簿之記載內容為重要反證抗辯：88年 9月
    29日深夜僅有「長期騷擾」案，根本沒有發生過妨害自由案
    云云。而警員劉文祥以其警察身分於其職務上所掌紀錄文書
    之記載，證據力頗強，自始為審檢人員採信；而該員警工作
    紀錄簿之詳細內容，上訴人之前並無所悉，無從洞察記載不
    實，以致妨害自由案延宕逾4年未能發現真實。按憲法第16
    條明文保障人民有訴訟權，而伸張事實的權力乃是訴訟權中
    最重要的內涵。警員劉文祥以不實之記載遮掩事實真相，損
    及上訴人伸張遭人妨害自由的權利，其不法侵害上訴人之訴
    訟權甚明。
  (五)上訴人於知悉警員劉文祥涉有上開侵權行為之翌日，曾向上
    訴人所轄台北縣政府警察局新店分局督察組投訴，該分局經
    過調查，明知系爭員警工作紀錄簿記載之內容係趙莒玲的一
    面之詞，惟對警員劉文祥仍一味護短稱「依法行政」，顯然
    失去反省能力，自毀警察形象，爰依據國家賠償法第2條第2
    項前段及民法第184條第1項、第195條第1項之規定，請求國
    家賠償，求為命被上訴人給付上訴人新台幣（下同）51萬元
    及自起訴狀繕本送達之翌日起至清償日止，按週年利率百分
    之五計算利息之判決。
二、被上訴人則辯以：
  (一)依據被上訴人所轄台北縣政府警察局新店分局對趙莒玲於93
    年7月30日訪談紀錄表可知，上訴人於88年9月30日即知悉警
    員劉文祥在系爭員警工作紀錄簿記載之內容，竟遲至93年8
    月 2日始請求本件國家賠償，其請求權顯已罹於時效，被上
    訴人拒絕賠償。
  (二)上訴人指摘警員劉文祥在系爭員警工作紀錄簿記載之內容不
    實，顯屬誤會；因被上訴人所轄執勤員警於執行勤務時，對
    所發生之情事都必須記載於工作紀錄簿上，以作為日後備忘
    之用，對於民眾之報案，亦僅依報案人之陳訴簡要記載，並
    不涉入真偽之判斷。當時上訴人並未表示提出妨害自由之告
    訴，警員劉文祥乃按照報案人趙莒玲報案時所陳述之內容記
    載，係依法令之行為，不會對上訴人之名譽有所貶抑，不可
    能損害其名譽權，也沒有違反無罪推定原則。
  (三)又按訴訟權係指人民使用法院受公平審判之權利，而被上訴
    人所轄之員警並未限制上訴人訴訟權之行使；至於認定事實
    、適用法律，乃法院本於自由心證，不違背經驗法則及論理
    法則而取捨證據；何種證據有證據能力、證據證明力，全由
    法院認定之，與被上訴人無涉，上訴人亦無訴訟權受侵害之
    情形，故被上訴人並無賠償之義務等語，資為抗辯。
三、原審為上訴人敗訴之判決，上訴人不服，提起上訴，其上訴
    聲明：(一)原判決廢棄。(二)被上訴人應給付上訴人51萬元及自
    起訴狀繕本送達翌日起至清償日止，按年息百分之五計算之
    利息。被上訴人則於本院答辯聲明：上訴駁回。
四、本件經依民事訴訟法第463條準用同法第270條之1第1項第3
    款規定，整理並協議簡化爭點及不爭執點後，兩造同意僅就
    言詞辯論時所陳述之事實及主張之法律關係為論斷。查上訴
    人主張其與趙莒玲等人於台北於88年 9月30日凌晨，在台北
    縣新店市○○路63巷建國路口發生糾紛，經報警至現場處理
    ，嗣後帶回台北縣政府警察局新店分局江陵派出所，由警員
    劉文祥接續處理後，於系爭員警工作紀錄簿上記載：「至明
    德路63巷建國路口處理糾紛。經前往處理，係甲○○對趙莒
    玲長期精神騷擾，造成趙女心理上長期壓力，經趙女要求，
    雙方達成協議（內容如切結書）。註：甲○○如有違背協議
    內容，趙女將訴諸法律行動尋求解決之道。」等語，為被上
    訴人所不爭執，並有系爭「員警工作紀錄簿」影本一紙附卷
    可稽 (見原審卷第30頁 )，堪信上訴人此部分之主張為真實
    。惟上訴人主張警員劉文祥於系爭員警工作紀錄簿上之記載
    不實，對上訴人造成名譽權、訴訟權及無罪推定等基本人權
    之侵害，被上訴人應負國家賠償之責等情，則為被上訴人所
    否認，並以前開情詞置辯，是本件應予審究之爭執點厥為：
    (一)上訴人之請求權是否已罹於時效而消滅？(二)警員劉文祥於
    系爭員警工作紀錄簿之記載是否係根據報案人趙莒玲之陳述
    所為？是否有不實之情事？是否有就報案人之陳述作出真偽
    之判斷？(三)警員劉文祥於系爭員警工作紀錄簿之記載，是否
    有不法侵害上訴人之名譽權、訴訟權及無罪推定之基本人權
    ？茲分述如下：
  (一)上訴人之請求權是否已罹於時效而消滅：
  1.按國家賠償請求權，自請求權人知有損害時起，因二年間不
    行使而消滅；自損害發生時起，逾五年者亦同，國家賠償法
    第8條第1項定有明文。又國家賠償法施行細則第3條之1規定
    ：「本法第8條第1項所稱知有損害，須知有損害事實及國家
    賠償責任之原因事實」。換言之，請求權人不僅須知悉自己
    受有損害，而且須知悉其所受損害係由於公務員執行職務行
    使公權力時之故意或過失不法行為所致。如當事人間就知悉
    之時間有所爭執，應由賠償義務人就請求權人知悉在前之事
    實，負舉證責任（最高法院72年台上字第1428號判例要旨參
    照）。
  2.本件被上訴人抗辯：上訴人早在88年 9月30日即知悉警員劉
    文祥在系爭員警工作紀錄簿記載之內容，竟遲至93年8月2日
    始請求本件國家賠償，其請求權顯已罹於時效等語，並提出
    趙莒玲於93年 7月30日在台北縣政府警察局新店分局之訪談
    紀錄表影本一件為證 (見本院卷第83頁至84頁 )；惟上訴人
    否認其於88年 9月30日即知悉系爭員警工作紀錄簿記載之內
    容。經查：趙莒玲固於上開訪談時陳稱：「（問：警員劉文
    祥當日在登錄工作紀錄簿事項，甲○○是否知曉？或閱讀過
    ？）知道，劉警員有將工作紀錄簿拿給他看，他有閱讀過但
    不願意簽名蓋章」等語。然上開訪談紀錄表係台北縣政府警
    察局新店分局於93年 7月21日經上訴人向其申訴警員劉文祥
    於系爭員警工作紀錄簿記載不實後，始通知趙莒玲訪談而製
    作之紀錄，當時趙莒玲與上訴人間已有誹謗、妨害自由及損
    害賠償等民、刑事訴訟糾葛，雙方嫌隙甚深，故趙莒玲所為
    上開關於上訴人於88年 9月30日即知悉系爭員警工作紀錄簿
    記載內容之陳述是否可盡信，即非無疑。參以當時與上訴人
    前往派出所之證人曹素梅於本院另案92年上字第 704號損害
    賠償事件審理時，曾到庭結證稱：當時在派出所並未看到警
    員寫系爭員警工作紀錄簿等語，此有準備程序筆錄影本在卷
    足稽 (見原審卷第22頁 )。本院審酌警員劉文祥當時係將系
    爭員警工作紀錄簿權宜充作趙莒玲之報案紀錄 (詳後述 )，
    並無上訴人簽名之欄位，亦未記載上訴人有何拒簽之情事，
    自以曹素梅上開證述較符常情，而堪採信。尚難僅以趙莒玲
    於上開訪談時之陳述，遽認上訴人於88年 9月30日即知悉系
    爭員警工作紀錄簿記載之內容。
  3.又查，上訴人於90年間曾向台灣台北地方法院檢察署就趙莒
    玲、趙定翔、黃慶榮、羅肇己、程一駿、李鋒等人於88年9
    月29日，在台北縣新店市○○路63巷口涉嫌妨害自由等案件
    提出告訴，經該署檢察官於91年 4月18日處分不起訴，並於
    該不起訴處分書中援引系爭員警工作記錄簿作為認定事實之
    佐證，惟其內容並未提及系爭員警工作記錄簿所記載之內容
    ，有該不起訴處分書一份在卷可憑 (見本院卷第47-1頁至55
    頁)，亦難認上訴人至遲於收受上開91年4月18日製作之不起
    訴處分書時，即知悉警員劉文祥於系爭員警工作記錄簿記載
    之內容。且上訴人於原審94年 1月19日言詞辯論時，雖自承
    檢察官偵查中有提示系爭員警工作記錄簿訊問其意見之事實
    ，惟同時陳稱：「但是檢察官沒有拿給我看」等語 (見原審
    卷第124頁)，自不能推斷上訴人於檢察官偵查中即知悉系爭
    員警工作記錄簿記載之內容。此外，被上訴人對於其抗辯上
    訴人迄93年8月2日始向其請求國家賠償，上訴人之請求權已
    罹二年時效期間云云，復未能提出其他證據以實其說，則被
    上訴人之時效抗辯，自無可採。
  (二)警員劉文祥於系爭員警工作紀錄簿之記載是否係根據報案人
    趙莒玲之陳述所為？是否有不實之情事？是否有就報案人之
    陳述作出真偽之判斷：
    按公務員於執行職務行使公權力時，因故意或過失不法侵害
    人民自由或權利者，國家應負損害賠償責任，國家賠償法第
    2條第2項前段定有明文。準此，因公務員之行為而請求國家
    賠償者，其要件必須具備：(1)行為人須為公務員。(2)須為執
    行職務行使公權力之行為。(3)須係不法之行為。(4)須行為人
    有故意過失。(5)須侵害人民之自由或權利。本件上訴人主張
    因警員劉文祥於系爭員警工作記錄簿之記載不實，致侵害其
    名譽權、訴訟權及無罪推定之基本人權等權利，故請求國家
    賠償等語。被上訴人則辯稱：員警工作紀錄簿設置之目的，
    在於監督員警勤務是否落實及作為內部備忘之用，一般民眾
    無法知悉記載內容，不會損害上訴人名譽權；且系爭員警工
    作紀錄簿之記載，係根據報案人趙莒玲所為之陳述，並未推
    定上訴人有罪，何來侵害上訴人無罪推定之基本人權，上訴
    人不能因其告訴趙莒玲等人妨害自由案件遭檢察官處分不起
    訴，即謂其訴訟權受損害等語。經查：
  1.系爭員警工作記錄簿上其他欄位於日期、時間項下分別記載
    ：「轄內巡邏，支援中正路四維巷火警現場」、「上述時間
    於民權路108號前守望 」，並均經值勤警員簽名，可見員警
    工作紀錄簿設置之目的，原係作為警方內部考核警員執行勤
    務是否確實之用。對照警員劉文祥除於系爭員警工作紀錄簿
    上記載：「至明德路63巷建國路口處理糾紛。」外，復接續
    記載：「經前往處理，係甲○○對趙莒玲長期精神騷擾，造
    成趙女心理上長期壓力，經趙女要求，雙方達成協議（內容
    如切結書）。註：甲○○如有違背協議內容，趙女將訴諸法
    律行動尋求解決之道。報案人：趙莒玲 (簽名) 」等情觀之
    ，可見警員劉文祥當時係將系爭員警工作紀錄簿權宜充作趙
    莒玲之報案記錄，而依照趙莒玲陳述之內容記載：「係甲○
    ○對趙莒玲長期精神騷擾，．．．」等語，始於上開記載之
    末端加載「報案人」欄位，並由趙莒玲簽名，尚難認系爭員
    警工作紀錄簿記載之內容係警員劉文祥本於其警員身分所作
    真偽判斷之記載。
  2.上訴人雖主張其當時有報警稱其遭人妨害自由，警員劉文祥
    竟不於系爭員警工作紀錄簿記載妨害自由乙事，其記載即有
    不實云云。惟查：警員劉文祥固於本院另案92年上字第704
    號損害賠償事件審理時，到庭作證稱：「當時線上同仁有向
    我回報因為妨害自由的問題雙方有爭執」等語，然當時警員
    劉文祥並未至新店市○○路63巷建國路口之現場處理，而係
    上訴人及趙莒玲報警後，由警員劉文祥回派出所接續處理，
    並製作系爭員警工作紀錄簿；參以上訴人於上開92年上字第
    704號損害賠償事件審理時亦自承：「 之所以當天在派出所
    沒有提起妨害自由告訴，是因為我太太在場，而且與趙小姐
    ( 指趙莒玲) 有婚外情，怕我太太知道，所以沒有當場表示
    要告訴」等語，顯見上訴人固於先前以電話報警時曾稱遭人
    妨害自由，惟隨後至派出所時並未表示要告訴妨害自由等情
    甚明。上訴人既未於派出所向警員劉文祥表示要提起妨害自
    由之告訴，則警員劉文祥未將上訴人列為報案人而訊問有關
    妨害自由之人、時、地、物等犯罪構成要件，亦未記載於其
    權充報案紀錄之系爭員警工作紀錄簿上，核與常情無違，究
    難遽認系爭員警工作紀錄簿之記載不實。
  (三)警員劉文祥於系爭員警工作紀錄簿之記載，是否有不法侵害
    上訴人之名譽權、訴訟權及無罪推定之基本人權：
    警員劉文祥將系爭員警工作紀錄簿權充報案記錄，依據報案
    人趙莒玲之陳述而記載：「．．．係甲○○對趙莒玲長期精
    神騷擾，造成趙女心理上長期壓力」等語，而未加註「據趙
    莒玲陳稱」等字詞之事實，縱令有用字遣詞不嚴謹、易使人
    誤認係其本於警員立場所作真偽判斷之情事，惟是否因此即
    有侵害上訴人名譽權、訴訟權及無罪推定之基本人權，即非
    無探究餘地，茲就上訴人主張各項權利受損害之情形析述如
    下：
  1.名譽權部分：
    按「名譽」為個人在社會上享有一般人對其品德、聲望或信
    譽等所加之評價，屬於個人在社會上所受之價值判斷，因此
    名譽有無受損害，應以社會上對其評價是否貶損為斷（最高
    法院90年度台上字第1814號判決要旨參照）。本件上訴人主
    張劉文祥警員以警察立場恣意妄斷上訴人長期騷擾趙莒玲，
    且記載上訴人自己已認罪（達成協議），其記載之內容既為
    派出所同仁知悉，亦為曾調閱該工作紀錄簿影本之審檢人員
    知悉，足以使上訴人在社會上之評價受到貶損，故有侵害上
    訴人名譽權之情事等語。惟查：系爭員警工作紀錄簿係供派
    出所主管對員警勤務查察之用，屬機關內部之作業程序，並
    非任意第三人所得知悉；縱令審檢機關曾調閱系爭員警工作
    紀錄簿，亦屬其執行職務所必須之行為，仍非任意第三人所
    得閱覽之情形，自不足使上訴人在社會上之評價受到貶損。
    上訴人雖舉最高法院90年台上字第 646號判例要旨所稱「民
    法上名譽權之侵害非即與刑法之誹謗罪相同，名譽有無受損
    害，應以社會上對個人評價是否貶損作為判斷之依據，苟其
    行為足以使他人在社會上之評價受到貶損，不論其為故意或
    過失，均可構成侵權行為，其行為不以廣佈於社會為必要，
    僅使第三人知悉其事，亦足當之」之見解，作為其主張名譽
    權受損害之依據。惟上開判例要旨所指情形，係針對行為人
    以積極行為向其他第三人、機關等為不實指述而言；核與系
    爭員警工作紀錄簿係派出所主管或審檢機關主動調閱而知悉
    之情形有間，上訴人自不能援引上開判例見解遽為其有利之
    主張。此外，上訴人復未提出其他證據證明警員劉文祥有何
    主動使第三人知悉系爭員警工作紀錄簿記載內容之積極行為
    ，自難認警員劉文祥有何侵害上訴人名譽權之情事。
  2.訴訟權部分：
    憲法第16條規定：「人民有請願、訴願及訴訟之權」，所謂
    訴訟權是指人民於其權利受侵害時，有依法定程序提起訴訟
    及受公平審判之權利，其性質自屬以確保實體上基本權利為
    滿足之程序上基本權利。上訴人雖主張伊於88年 9月29日深
    夜因遭趙莒玲等人妨害自由，與渠等民、刑訴訟進行 4年有
    餘，趙莒玲等人卻一再根據警員劉文祥於系爭員警工作紀錄
    簿記載內容為重要反證抗辯，並為審檢人員採信，以致伊告
    訴趙莒玲等人妨害自由案件延宕逾 4年未能發現真實；而憲
    法第16條明文保障人民有訴訟權，伸張事實的權利乃是訴訟
    權中最重要的內涵，詎警員劉文祥以不實之記載遮掩事實真
    相，損及伊伸張遭人妨害自由的權利，即有不法侵害伊訴訟
    權之情事云云；惟為被上訴人所否認，並辯稱：警員劉文祥
    並未限制上訴人行使其訴訟權，上訴人不能以其與趙莒玲等
    人之民、刑事訴訟敗訴，即空言指摘其訴訟權受侵害等語。
    經查：
    (1)上訴人於90年間曾向台灣台北地方法院檢察署告訴趙莒玲
      等人於88年 9月29日在新店市○○路63巷口涉嫌妨害自由
      ，經該署以90年度偵字第16030、16033號、91年度偵續字
      第250號、92年度偵續一字第 74號處分不起訴，仍未確定
      ，有各該不起訴處分書在卷可佐 (見本院卷第47-1頁至70
      頁 )。細繹上開不起訴書內容，檢察官係根據該案被告趙
      莒玲等人之抗辯及證人曹素梅、朱曼琳之證述，並參酌系
      爭員警工作紀錄簿之記載而綜合判斷後，認定當時係趙莒
      玲等人為求解決趙莒玲與上訴人間之糾紛及相關之爭執，
      乃以報警並留住上訴人之方式處理，盼上訴人與趙莒玲在
      場講清楚、說明白，避免日後爭議，主觀上顯無剝奪上訴
      人行動自由、使人行無義務之事或妨害人行使權利等妨害
      自由之意思，始予處分不起訴，並非僅就系爭員警工作紀
      錄簿之記載而為事實之認定；自難僅以上訴人告訴趙莒玲
      等人妨害自由案件，經檢察官三次處分不起訴，其間歷時
      近 4年，遽認系爭員警工作紀錄簿之記載損害上訴人伸張
      其遭人妨害自由的權利，而有侵害上訴人訴訟權之情事。
    (2)又查，系爭員警工作紀錄簿未記載上訴人所謂之妨害自由
      乙事，係因為上訴人當時未報案，已如前述；倘認系爭員
      警工作紀錄簿記載：「係甲○○對趙莒玲長期精神騷擾」
      等語，係警員劉文祥本於其警員立場所作之判斷，而非根
      據趙莒玲陳述所作之報案紀錄，則勾稽其記載之內容，仍
      屬對於上訴人之指摘，顯與檢察官對於偵查趙莒玲等人是
      否涉有妨害自由等犯罪行為之判斷核屬二事。上訴人空言
      主張警員劉文祥於系爭員警工作紀錄簿之記載，為其告訴
      趙莒玲等人妨害自由之訴訟創造對趙莒玲等人有利之證據
      ，而影響法官、檢察官心證之形成云云，係屬上訴人主觀
      之臆測，委無可採。參以上訴人亦對上開妨害自由案件之
      不起訴處分聲請再議，目前仍由檢察官處理中，尚未偵查
      終結；此外，上訴人復未提出其他證據證明警員劉文祥有
      何妨礙上訴人訴訟權行使之行為，是上訴人主張警員劉文
      祥於系爭員警工作紀錄簿之記載侵害其訴訟權云云，自無
      足採。
  3.無罪推定基本人權部分：
    按所謂無罪推定原則，係指程序法上，如不能證明被告有故
    意或過失造成他人法益受害，即不能為被告有罪之認定；未
    有證據證明被告曾有犯罪事實之前，應推定被告為無辜，亦
    即沒有證據證明，不能認定犯罪，此即犯罪依證據認定之證
    據裁判原則。上訴人主張警員劉文祥於系爭員警工作紀錄簿
    上擅自記載：「至明德路63巷建國路口處理糾紛。經前往處
    理，『係』甲○○對趙莒玲長期精神騷擾，造成趙女心理上
    長期壓力，經趙女要求，雙方達成協議（內容如切結書）。
    註：甲○○如有違背協議內容，趙女將訴諸法律行動尋求解
    決之道。」，即未經合法調查程序，擅自認定伊長期騷擾趙
    莒玲，已侵害伊無罪推定之基本人權等語。被上訴人則辯稱
    ：系爭員警工作紀錄簿之內容，係根據報案人趙莒玲之陳述
    而記載，並未涉及真偽之判斷；且論罪科刑乃法院之職權，
    被上訴人無此權限，自無侵害上訴人無罪推定基本人權之餘
    地等語。經查：系爭員警工作紀錄簿係作為監督警員執行勤
    務之內部備忘之用，並權宜充作趙莒玲之報案紀錄，已如前
    述，而非以上訴人為刑事被告所為之犯罪事實記載，警員劉
    文祥亦未依上開員警工作紀錄簿記載之內容而將上訴人列為
    犯罪嫌疑人移送偵辦，上訴人更未因此記載而使其成為刑事
    被告。因此，上訴人主張系爭員警工作紀錄簿記載之內容推
    定其有罪，而侵害其無罪推定基本人權云云，自無可採。
五、綜上所述，系爭員警工作記錄簿之記載內容，並不足侵害上
    訴人之名譽權、訴訟權及無罪推定基本人權。從而，上訴人
    依據國家賠償法第2條第2項規定，請求被上訴人賠償51萬元
    及自起訴狀繕本送達翌日起至清償日止，按週年利率百分之
    五計算之利息，為無理由，不應准許。原審以上訴人提起本
    件國家賠償訴訟已罹於時效，而為上訴人敗訴之判決，並駁
    回其假執行之聲請，其理由雖有不當，惟結論並無二致。上
    訴意旨指摘原判決不當，求予廢棄改判，為無理由，應予駁
    回上訴。
六、本件為判決基礎之事證已臻明確，本院經逐一審酌兩造歷審
    所提其餘攻擊、防禦方法，均與前開論斷結果無礙，爰不再
    一一論述，併此敘明。
七、據上論結，本件上訴為無理由。依民事訴訟法第449條第2項
    、第78條，判決如主文。
中　　華　　民　　國　　94　　年　　7　　月　　12 　　日
                  民事第十一庭  審判長法　官  阮富枝
　　　　　　　　　　　      　　　　　法　官  林麗玲
　　　　　　　　　　　      　　　　　法　官  吳麗惠
正本係照原本作成。
不得再上訴。
中　　華　　民　　國　　94　　年　　7 　　月　　13　　日
　　　　　　　　　　　　　　　　　　　書記官  陶美玲
